臺灣高等法院刑事判決　　　　　　　 94年度交上易字第121號
上　訴　人
即　被　告　乙○○
上列上訴人因被告過失傷害案件，不服臺灣桃園地方法院93年度
交易緝字第12號，中華民國94年3月25日第一審判決（起訴案號
：臺灣桃園地方法院檢察署92年度偵字第4162號），提起上訴，
本院判決如下：
    主  文
上訴駁回。
乙○○緩刑參年。
    事實及理由
一、本案經本院審理結果，認第一審判決以上訴人即被告乙○○
    係犯刑法第刑法第二百八十四條第二項前段之業務過失傷害
    罪，合於刑法第六十二條前段自首減刑之要件。並審酌被告
    被告之素行、過失之程度、告訴人傷勢之輕重程度、被告犯
    罪後之態度等一切情狀，判處被告「乙○○從事業務之人，
    因業務上之過失傷害人，處有期徒刑肆月，如易科罰金以參
    佰元折算壹日。」；認事用法及量刑均無不當，應予維持，
    並引用第一審判決書記載之事實、證據及理由（如附件原審
    判決書）。
二、本案事證已明，被告乙○○上訴意旨稱被害人本身亦與有過
    失，原審量刑過重，而指摘原判決不當等語，惟被害人亦有
    超速行駛之過失，原審已經斟酌，本院認原審判決量刑適當
    ，被告之上訴為無理由，應予駁回。
三、末查，被告乙○○未曾受有期徒刑以上刑之宣告，有本院被
    告全國前案紀錄表卷可參，此次事後已與告訴人和解，賠償
    所有損害，告訴人於本院準備程序中到庭陳明業已得到賠償
    金新台幣四十餘萬元，並表示願意原諒被告。被告乙○○經
    此教訓當知警惕，應無再犯之虞，本院認被告乙○○所受宣
    告之刑以不執行為適當，爰並諭知緩刑三年以勵自新。
據上論斷，應依刑事訴訟法第三百七十三條、第三百六十八條，
刑法第七十四第一款，判決如主文。
本案經檢察官陳明光到庭執行職務。
中　　華　　民　　國　　94　　年　　6 　　月　　22　　日
　　　　　　　　　刑事第九庭審判長法　官　陳　祐　治
　　　　　　　　　　　　　　　    法　官  陳　晴　教
　　　　　　　 　 　　　　　　　　法　官  王  炳  梁
以上正本證明與原本無異。
不得上訴。
                                  書記官　潘　大　鵬
中　　華　　民　　國　　94　　年　　6 　　月　　23　　日
附錄本案論罪科刑法條全文：
刑法第284條第二項：
從事業務之人，因業務上之過失傷害人者，處一年以下有期徒刑
、拘役或一千元以下罰金，致重傷者，處三年以下有期徒刑、拘
役或二千元以下罰金。
附件：
臺灣桃園地方法院刑事判決　　　　　　93年度交易緝字第12號
公　訴　人　臺灣桃園地方法院檢察署檢察官
被　　　告　乙○○　男　43歲（民國○○年○月○○日生）
　　　　　　　　　　身分證統一編號：Ｚ000000000號
　　　　　　　　　　籍設新竹縣橫山鄉豐鄉村6鄰大山背72號
                    現住臺北縣鶯歌鎮○○路17之1號
上列被告因業務過失傷害案件，經檢察官提起公訴（92年度偵字
第4162號），由本院合議庭裁定改依簡式審判程序，判決如下：
    主  文
乙○○從事業務之人，因業務上之過失傷害人，處有期徒刑肆月
，如易科罰金以佰元折算壹日。
    事  實
一、乙○○係靠行「景榮通運股份有限公司」之營業大貨車司機
    ，為從事駕駛業務之人，其於民國91年11月29日上午，駕駛
    車號LH─655 號營業大貨車，沿桃園縣觀音鄉○○路之外側
    車道，由新坡往崙坪方向行駛，同日上午6 時許行至同路17
    8 之2 號前乃先行暫停，擬左轉往廣福村16鄰之方向繼續行
    駛，其起駛左轉前本應注意前後左右有無來車，並讓行進中
    之車輛優先通行，而依當時天候雖雨，然日間有自然光線，
    且路面無缺陷、無障礙物、視距良好等情況，並無不能注意
    之情事，竟疏未注意後方車輛之動向，即貿然自外側車道起
    步並直接向左駛入內側車道，適同向後方之內側車道有李寶
    宗駕駛車號LK─8851號自用小客車搭載甲○○○，亦疏未注
    意車前狀況及該路段之速限為60公里，逕以時速約75公里之
    速度駛至，待見乙○○所駕上開營業大貨車左轉時，因車速
    過快煞車不及，所駕自用小客車之右前車頭遂直接撞擊該營
    業大貨車之左後輪處，致甲○○○因此受有腹部鈍傷、體內
    出血、腸系膜破裂出血及小腸破裂等傷害。乙○○肇事後，
    於有偵查犯罪權限之機關未發覺犯罪前，向據報到場處理之
    警員陳舒淇坦承肇事自首，進而接受本件之裁判。
二、案經甲○○○訴由臺灣桃園地方法院檢察署檢察官偵查起訴
    。
    理  由
一、訊據被告乙○○對其於上揭時、地因過失發生車禍肇事致人
    受傷之事實，均已坦承不諱，核與告訴人甲○○○於偵查中
    向檢察官指訴之情節相符，並經證人李寶宗到庭指證明確，
    且有道路交通事故調查報告表1 件、現場照片4 張及天晟醫
    院出具之診斷證明書6 紙附卷可稽。而依前揭調查報告表及
    現場照片所示：肇事路段為雙向四車道，速限為時速60公里
    ，肇事後證人李寶宗所駕自用小客車之之右前車頭凹損，停
    於忠愛路往崙坪方向之內、外車道間；被告所駕營業大貨車
    則左後車輪處受損，橫停於對向車道，且現場並無煞車痕等
    現場跡證研判，本件車禍顯係被告駕駛營業大貨車在該路段
    外側車道暫停後，疏未注意同向後方有證人李寶宗駕駛自用
    小客車沿內側車道駛至，即貿然起步左轉所肇致。本件經送
    臺灣省桃園縣區車輛行車事故鑑定委員會鑑定結果，就被告
    肇事原因部分，復持相同見解，此有該委員會92年6 月27日
    92 府 車鑑桃字第920429號函所附鑑定意見書1 份在卷可參
    。次查，該路段之速限為時速60公里，已如前述，而證人李
    寶宗於本院審理時並不諱言：當時係以時速75公里之速度行
    駛，足見其有超速行駛之情事，再由被告所駕營業大貨車係
    左後輪處遭撞擊以觀，堪認該營業大貨車自外側車道起步後
    已完成部分左轉動作，始遭證人李寶宗之自用小客車撞及，
    被告既非瞬間侵入證人行駛之車道，則證人李寶宗對此一車
    前動態，究非猝不及防，竟疏未注意及之，逕以75公里之時
    速超速行駛，以致煞車不及而肇事，就本件車禍，亦有疏未
    注意車前狀況及超速行駛之過失。鑑定意旨漏未斟酌上情，
    而認證人李寶宗駕駛自小客車無肇事因素，自不足採。
二、按汽車起步前，應注意前後左右有無車輛，並應讓行進中之
    車輛優先通行，道路交通安全規則第89條第6 款定有明文。
    被告為營業大貨車駕駛人，領有職業大貨車之駕駛執照，理
    當知之甚詳並能注意及之，而依當時之天候雖雨，然日間有
    自然光線，且路面無缺陷、無障礙物、視距良好等情況，有
    前揭道路交通事故調查報告表可佐，顯無不能注意之情事，
    竟疏未注意上開規定，於該路段貿然起步左轉，以致肇事，
    其有過失甚明，且被告之過失駕駛行為，核與告訴人所受事
    實欄所載之傷害間，又具相當因果關係。雖證人李寶宗駕駛
    上開自用小客車亦有疏未注意車前狀況及超速行駛等過失，
    同為本件肇事之原因，惟仍不因此即解免被告之過失刑責。
    綜上所述，本件事證明確，被告犯行堪以認定，應依法論科
    。
三、查被告乙○○為營業大貨車之司機，業據其供明在卷，自屬
    從事駕駛業務之人，是核其所為，係犯刑法第284 條第2 項
    前段之業務過失傷害罪。又被告於肇事後警員陳舒淇到場處
    理發覺上情前，主動陳述上開肇事經過乙情，業據證人陳舒
    淇到院證述屬實，且被告復於事後接受本院之審理，已符刑
    法第62條前段規定自首之要件，應依同條規定減輕其刑。爰
    審酌被告之素行、過失之程度、告訴人傷勢之輕重程度、被
    告犯罪後之態度及其迄未與告訴人達成和解以賠償損害等一
    切情狀，量處如主文所示之刑，並諭知易科罰金之折算標準
    。
據上論結，應依刑事訴訟法第299 條第1 項前段，刑法第284 條
第2 項前段、第62條前段、第41條第1 項前段，罰金罰鍰提高標
準條例第1條前段、第2條，判決如主文。
本案經檢察官崔秉君到庭執行職務
中　　華　　民　　國　　94　　年　　3 　　月　　25　　日
                      臺灣桃園地方法院交通法庭
                          法  官    丁 俊 成
以上正本證明與原本無異。
如不服本判決，應於判決送達後10日內向本院提出上訴狀（應附
繕本），上訴於臺灣高等法院。
  　　　　　　　　　　　　書記官　  簡 慧 瑛
中　　華　　民　　國　　94　　年　　3 　　月　　31　　日
附錄本案論罪科刑依據之法條：
刑法第284條：
因過失傷害人者，處六月以下有期徒刑、拘役或五百元以下罰金
，致重傷者，處一年以下有期徒刑、拘役或五百元以下罰金。
從事業務之人，因業務上之過失傷害人者，處一年以下有期徒刑
、拘役或一千元以下罰金，致重傷者，處三年以下有期徒刑、拘
役或二千元以下罰金。
